【裁判字號】    97,訴,561
【裁判日期】    970827
【裁判案由】    毒品危害防制條例
【裁判全文】
臺灣板橋地方法院刑事判決               97年度訴字第561號
公  訴  人  臺灣板橋地方法院檢察署檢察官
被      告  甲○○
                    現另案於臺灣臺北監獄臺北分監執行
上列被告因違反毒品危害防制條例案件，經檢察官提起公訴（97
年度毒偵字第753 號），被告於準備程序對被訴事實為有罪陳述
，本院合議庭裁定由受命法官行簡式審判程序審理，判決如下：
    主  文
甲○○施用第一級毒品，累犯，處有期徒刑壹年陸月。
    事  實
一、甲○○前因違反肅清煙毒條例等案件，經法院分別判決判處
    有期徒刑3 年3 月、3 月、6 月、4 月確定後，經本院以87
    年度聲字第994 號裁定應執行有期徒刑4 年2 月確定，經入
    監執行前開刑期，於民國88年7 月29日縮短刑期假釋出監，
    嗣因案經撤銷假釋再入監執行殘刑2年5月2日，而於92年5
    月20日縮刑期滿執行完畢；另其因施用毒品案件，經本院以
    89年度毒聲字第4533號裁定送觀察、勒戒後，認有繼續施用
    毒品傾向，再以89年毒聲字第4808號裁定令入戒治處所施以
    強制戒治，嗣於90年2月16日停止戒治釋放出臺灣臺北戒治
    所，所餘戒治期間交付保護管束，於90年8月14日保護管束
    期滿，由臺灣板橋地方法院檢察署檢察官於90年8月28日以
    90年度戒毒偵字第537號為不起訴處分，惟其於前開強制戒
    治執行完畢後5年內之94年1月初起至同年1月31日止期間，
    復連續施用第一級毒品，經本院以94年度訴字第884號判決
    判處有期徒刑9月確定（嗣因中華民國96年罪犯減刑條例施
    行，裁定減為有期徒刑4月又15日，如易科罰金以銀元30 0
    元折算1日），復因施用第一級毒品，為本院以94年度訴字
    第2511號判決判處有期徒刑1年確定（嗣因中華民國96年罪
    犯減刑條例施行，裁定減為有期徒刑6月，如易科罰金以銀
    元300元折算1日），二罪接續執行，96年2月16日縮短刑期
    假釋，96年6月19日縮刑假釋期間屆滿，假釋未撤銷視為執
    行完畢。其又因施用第一級、第二級毒品之罪，經本院96
    年度訴字第2888號判決判處有期徒刑8月、4月，應執行有期
    徒刑10月確定，其後再因施用第一級毒品之犯罪，為臺灣高
    等法院以97年度上訴字第721號判決判處有期徒刑10月確定
    ，現在執行中。
二、甲○○明知海洛因及甲基安非他命經毒品危害防制條例列為
    第一級、第二級毒品，不得施用、持有，復基於施用第一級
    、第二級毒品之犯意，於96年11月13日凌晨3 時20分許前之
    該日凌晨某時，在臺北縣蘆洲市○○街公園廁所內，以將第
    一級毒品海洛因及第二級毒品甲基安非他命混合注射於身體
    方式一併施用。嗣於同日凌晨3 時20分許在臺北縣蘆洲市○
    ○街35巷5 號前為警方緝獲到案，經甲○○同意後採尿送驗
    ，其結果呈甲基安非他命類及海洛因代謝物嗎啡陽性反應，
    因而查知上情。
三、案經臺北縣政府警察局三重分局報請臺灣板橋地方法院檢察
    署檢察官偵查起訴。
    理  由
一、本案被告甲○○所犯係死刑、無期徒刑、最輕本刑為3 年以
    上有期徒刑以外之罪，其於準備程序中就被訴事實為有罪之
    陳述，經本院告知簡式審判程序之旨，並聽取公訴人、被告
    之意見後，經合議庭裁定由受命法官獨任進行簡式審判程序
    審理，先予敘明。
二、上開犯罪事實，業據被告甲○○於本院審理時坦承不諱，而
    其為警查獲後所採集尿液檢體囑請台灣檢驗科技股份有限公
    司鑑定結果，確呈甲基安非他命類及海洛因代謝物嗎啡陽性
    反應，有該公司96年11月30日濫用藥物尿液檢驗報告1 份在
    卷可稽，足認被告自白應與事實相符，堪以採信。又被告前
    因施用毒品案件，經本院以89年度毒聲字第4533號裁定送觀
    察、勒戒後，認有繼續施用毒品傾向，再以89年度毒聲字第
    48 08號裁定令入戒治處所施以強制戒治，嗣於90年2月16日
    停止戒治釋放出臺灣臺北戒治所，所餘戒治期間交付保護管
    束，於90年8月14日保護管束期滿，由臺灣板橋地方法院檢
    察署檢察官於90年8月28日以90年度戒毒偵字第537號為不起
    訴處分，惟其於前開強制戒治執行完畢後5年內之94年1月初
    起至同年1月31日止期間，復因連續施用第一級毒品，經本
    院以94年度訴字第884號判決判處有期徒刑9月確定（嗣因中
    華民國96年罪犯減刑條例施行，裁定減為有期徒刑4月又15
    日，如易科罰金以銀元300元折算1日），復因施用第一級毒
    品，為本院以94年度訴字第2511號判決判處有期徒刑1年確
    定（嗣因中華民國96年罪犯減刑條例施行，裁定減為有期徒
    刑6月，如易科罰金以銀元300元折算1日），二罪接續執行
    ，96年2月16日縮短刑期假釋，96年6月19日縮刑假釋期間屆
    滿，假釋未撤銷視為執行完畢，有臺灣高等法院被告前案紀
    錄表附卷可稽，足認被告於強制戒治執行完畢釋放後5年內
    ，復因施用毒品案件經追訴處罰後，嗣再為本案施用毒品之
    事證明確，已非毒品危害防制條例第20、23條所定之「初犯
    」或「5年後再犯」情形，自應依法論科。
三、核被告甲○○所為，係犯毒品危害防制條例第10條第1 項之
    施用第一級毒品罪、同條第2 項之施用第二級毒品罪，其以
    一行為犯上述二罪，為想像競合犯，應從一重以犯毒品危害
    防制條例第10條第1 項之施用第一級毒品罪處斷，起訴意旨
    因被告於偵查中猶否認犯罪，故認被告所為應分論併罰，容
    有未洽，應予更正。被告因施用海洛因、甲基安非他命而持
    有各該毒品行為，係其施用毒品犯行之當然結果，不另論罪
    。查被告有事實欄所載犯罪科刑與執行完畢情形，有前開臺
    灣高等法院被告前案紀錄表在卷足徵，其於有期徒刑執行完
    畢5 年內故意再犯本案有期徒刑以上之罪，依刑法第47條第
    1 項規定成立累犯，應加重其刑。爰徵詢公訴檢察官具體求
    刑意見並審酌被告前已有多次因施用毒品經法院判處罪刑之
    前科紀錄，竟仍不思尋求正當之身心發展，再次混用足以導
    致精神障礙、性格異常，甚至造成生命危險之海洛因與甲基
    安非他命，戕害一己之身心健康，對社會治安可能之危害程
    度非微，惟其於犯後尚能坦認犯行等一切情狀，量處如主文
    所示之刑，以資懲儆。
據上論斷，應依刑事訴訟法第273 條之1 第1 項、第299 條第1
項前段，毒品危害防制條例第10條第1 項、第2 項，刑法第11條
前段、第55條、第47條第1 項，判決如主文。
本案經檢察官楊大智到庭執行職務。
中    華    民    國    97    年    8     月    27    日
                  刑事第一庭    法  官  陳恆寬
以上正本證明與原本無異
如不服本判決應於送達後10日內向本院提出上訴狀
                                書記官  張惠芳
中    華    民    國    97    年    8     月    27    日
附錄本案論罪科刑法條全文：
毒品危害防制條例第10條
施用第一級毒品者，處 6 月以上 5 年以下有期徒刑。
施用第二級毒品者，處 3 年以下有期徒刑。


司法院資訊處製作；財團法人民間司法改革基金會備份。
